臺灣臺北地方法院刑事判決
111年度審訴字第705號
公  訴  人  臺灣臺北地方檢察署檢察官
被      告  李素惠




選任辯護人  廖克明律師（法扶律師）            
            李怡馨律師（法扶律師）
上列被告因詐欺等案件，經檢察官提起公訴（110年度偵字第321
69、36690號），被告於準備程序中就被訴事實為有罪之陳述，
經本院告以簡式審判程序之旨，並聽取當事人之意見後，經本院
合議庭裁定，由受命法官獨任行簡式審判程序，並判決如下：
    主      文
李素惠犯如附表所示之罪，各處如附表所示之刑。應執行有期徒
刑陸月。
    事實及理由
一、按簡式審判程序之證據調查，不受第159條第1項之限制，刑
    事訴訟法第273條之2定有明文，是於行簡式審判程序之案件
    ，被告以外之人於審判外之陳述，除有其他不得做為證據之
    法定事由外，應認具有證據能力，合先敘明。
二、本件犯罪事實及證據，除起訴書犯罪事實欄一第7行至第8行
    「擔任取款車手，負責提領並轉交贓款之工作」補充為「擔
    任取簿手及取款車手，負責收取、轉交遭詐騙而來之金融帳
    戶提款卡、及自金融帳戶提領、轉交贓款之工作」；犯罪事
    實欄一、㈠第3行「如附表所示之金額」補充為「如附表所示
    之金額（總計：新臺幣《下同》10萬9,910元）」，第8行至第
    9行「提領5次共計新臺幣（下同）10萬元，李素惠則於同日
    獲得本案詐欺集團成員給予報酬1萬5,000元」補充更正為「
    提領2萬元5筆（總計10萬元），再將前開款項交予『小安』所
    指定真實姓名、年籍不詳之詐欺集團女性成員，以此方式製
    造金流斷點，而隱匿該犯罪所得之去向，並獲得1萬元之報
    酬」；犯罪事實欄一、㈢「李素惠與本案詐欺集團成員乃以
    此方式製造金流斷點而掩飾或隱匿上開共同詐欺犯罪所得之來源
    或去向。」更正刪除；證據部分補充「提領明細1紙（見110
    年度偵字第32169號卷第25頁）」、「貨態查詢系統畫面列
    印1紙（見110年度偵字第36690號卷第47頁）」及被告李素
    惠於本院準備程序及審理中之自白外，均引用如附件所示檢
    察官起訴書之記載。
三、應適用之法律及科刑審酌事由
㈠、按洗錢防制法業於民國105年12月28日修正公布，並於106年6月28日生效施行（下稱新法）。修正前該法（下稱舊法）將洗錢行為區分為將自己犯罪所得加以漂白之「為自己洗錢」及明知為非法資金，卻仍為犯罪行為人漂白黑錢之「為他人洗錢」兩種犯罪態樣，且依其不同之犯罪態樣，分別規定不同之法定刑度。惟洗錢犯罪本質在於影響合法資本市場並阻撓偵查，不因為自己或為他人洗錢而有差異，且洗錢之行為包含處置（即將犯罪所得直接予以處理）、多層化（即為使偵查機關難以追查金流狀況，以迂迴層轉、化整為零之多層化包裝方式，掩飾或隱匿特定犯罪所得）及整合（即收受、持有或使用他人犯罪所得，使該犯罪所得披上合法之外衣，回歸正常金融體系）等各階段行為，其模式不祗一端，上開為自己或為他人洗錢之二分法，不僅無助於洗錢之追訴，且徒增實務上事實認定及論罪科刑之困擾。為澈底打擊洗錢犯罪，新法乃依照國際防制洗錢金融行動工作組織（FinancialActionTaskForce，下稱FATF）40項建議之第3項建議，並參採聯合國禁止非法販運麻醉藥品和精神藥物公約及聯合國打擊跨國有組織犯罪公約之洗錢行為定義，將洗錢行為之處置、多層化及整合等各階段，全部納為洗錢行為，而於新法第2條規定：「本法所稱洗錢，指下列行為：一、意圖掩飾或隱匿特定犯罪所得來源，或使他人逃避刑事追訴，而移轉或變更特定犯罪所得。二、掩飾或隱匿特定犯罪所得之本質、來源、去向、所在、所有權、處分權或其他權益者。三、收受、持有或使用他人之特定犯罪所得。」以求與國際規範接軌，澈底打擊洗錢犯罪。又因舊法第3條所規範洗錢犯罪之前置犯罪門檻，除該條所列舉特定嚴重危害社會治安及經濟秩序之犯罪暨部分犯罪如刑法業務侵占等罪犯罪所得金額須在新臺幣（下同）5百萬元以上者外，限定於法定最輕本刑為5年以上有期徒刑以上刑之「重大犯罪」，是洗錢行為必須以犯上述之罪所得財物或財產上利益為犯罪客體，始成立洗錢罪，過度限縮洗錢犯罪成立之可能，亦模糊前置犯罪僅在對於不法金流進行不法原因之聯結而已，造成洗錢犯罪成立門檻過高，洗錢犯罪難以追訴。故新法參考FATF建議，就其中採取門檻式規範者，明定為最輕本刑為6個月以上有期徒刑之罪，並將「重大犯罪」之用語，修正為「特定犯罪」；另增列未為最輕本刑為6個月以上有期徒刑之罪所涵括之違反商標法等罪，且刪除有關犯罪所得金額須在5百萬元以上者，始得列入前置犯罪之限制規定，以提高洗錢犯罪追訴之可能性。從而新法第14條第1項所規範之一般洗錢罪，必須有第3條規定之前置特定犯罪作為聯結，始能成立。例如詐欺集團向被害人施用詐術後，為隱匿其詐欺所得財物之去向，而令被害人將其款項轉入該集團所持有、使用之人頭帳戶，並由該集團所屬之車手前往提領詐欺所得款項，檢察官如能證明該帳戶內之資金係本案詐欺之特定犯罪所得，即已該當於新法第14條第1項之一般洗錢罪；至若無法將人頭帳戶內可疑資金與本案詐欺犯罪聯結，而不該當第2條洗錢行為之要件，當無從依第14條第1項之一般洗錢罪論處，僅能論以第15條第1項之特殊洗錢罪。至於往昔實務認為，行為人對犯特定犯罪所得之財物或利益作直接使用或消費之處分行為，或僅將自己犯罪所得財物交予其他共同正犯，祗屬犯罪後處分贓物之行為，非本條例所規範之洗錢行為，惟依新法規定，倘行為人意圖掩飾或隱匿特定犯罪所得來源，而將特定犯罪所得直接消費處分，甚或交予其他共同正犯，或由共同正犯以虛假交易外觀掩飾不法金流移動，即難認單純犯罪後處分贓物之行為，應仍構成新法第2條第1或2款之洗錢行為。申言之，洗錢之定義，在新法施行後，與修正前規定未盡相同，因此是否為洗錢行為，自應就犯罪全部過程加以觀察，以行為人主觀上具有掩飾或隱匿其特定犯罪所得或變得之財產或財產上利益，與該特定犯罪之關聯性，使其來源形式上合法化，或使他人逃避刑事追訴、處罰之犯罪意思，客觀上有掩飾或隱匿特定犯罪所得之財物或財產上利益之具體作為者，即屬相當（最高法院108年度台上字第3585、2299號、109年度台上字第1641、947號刑事判決意旨參照）。查本案被告李素惠就附表編號一至編號三之部分，係依上游指揮人員「小安」之指示提領款項，再將所提領之款項交付予「小安」所指定之詐欺集團女性成員，且被告於警詢中自承沒有收取贓款之女子之年籍資料，都是用TELEGRAM聯繫，無其他聯絡方式等語（見110年度偵字第32169號卷第12頁）；於偵訊時則供陳不曉得指示提款之人（註即「小安」）之本名等語（見110年度偵字第32169號卷第154頁），則其將現金交付予前開詐欺集團之成員後，將無從追查款項之流向，使該詐欺所得款項之去向不明，客觀上已製造該詐欺犯罪所得金流斷點，達成隱匿犯罪所得之效果，妨礙該詐欺集團犯罪之偵查，自構成洗錢防制法第2條第2款「掩飾或隱匿特定犯罪所得之本質、來源、去向、所在、所有權、處分權或其他權益者」之洗錢行為甚明。
㈡、就附表編號一至編號三所為，均係犯刑法第339條之4第1項第
    2款之三人以上共同詐欺取財罪及洗錢防制法第14條第1項之
    洗錢罪。又被告所為上開行為間具有行為局部、重疊之同一
    性，應認被告前開犯行均係以一行為同時觸犯刑法第339條
    之4第1項第2款之三人以上共同詐欺取財罪及洗錢防制法第1
    4條第1項之洗錢罪，為想像競合犯，皆應依刑法第55條規定
    ，從一重依刑法第339條之4第1項第2款之三人以上共同詐欺
    取財罪處斷。
㈢、就附表編號四所為，則係犯刑法第339條之4第1項第2款之三
    人以上共同詐欺取財罪。
㈣、被告與賴瑞傑、邱瑞祥、陳威宇、「小安」及向被告收水之
    真實姓名年籍不詳之詐欺集團成員間，就本案上揭犯行，均
    具有相互利用之共同犯意，並各自分擔部分犯罪行為，故其
    等就前揭犯行具有犯意聯絡及行為分擔，均應論以共同正犯
    。
㈤、被告所犯如附表編號一至編號四所示之4次犯行，犯意各別、
    行為互殊，應予分論併罰。
㈥、被告於本院準備程序及審理中就附表編號一至編號三所示洗
    錢之部分自白犯罪，均應依洗錢防制法第16條第2項減輕其
    刑（最高法院108年度台上字第4405、4408號刑事判決同此
    見解）。又輕罪之減輕其刑事由若未形成處斷刑之外部性界
    限，自得將之移入刑法第57條或第59條之科刑審酌事項內，
    列為是否酌量從輕量刑之考量因子（109年度台上字第3936
    號刑事判決意旨參照），本件洗錢減輕其刑部分自得作為科
    刑審酌事項，先予敘明。
㈦、爰以行為人之責任為基礎，審酌被告負責收簿、提領並轉交
    款項之犯罪情節及被害人所受損失，兼衡被告犯後始終坦承
    犯行之犯後態度，於本院準備程序期間已分別與告訴人曾耀
    霆、羅文君、林莉莉調解成立並履行完畢（當庭給付告訴人
    曾耀霆、羅文君、林莉莉3萬元、4萬元、3萬元賠償款項）
    ，有本院調解筆錄2份在卷可查（見本院卷第165頁、第215
    頁），告訴人許寶月則當庭表示沒有要民事求償而無需調解
    等語（見本院卷第77頁），及其合於前開輕罪之減刑事宜之
    量刑有利因子，並參酌被告於本院審理時自述高中肄業之智
    識程度，入監前在電子工廠擔任夜班作業員，剛領第一個月
    薪水1萬2,000元即因另案入監服刑，無需扶養之人之生活狀
    況（見本院卷第196頁）等一切情狀，分別量處如主文所示
    之刑，並定應執行之刑，以示懲儆。
㈧、按犯罪之情狀顯可憫恕，認科以最低度刑仍嫌過重者，得酌
    量減輕其刑，刑法第59條定有明文。又刑事審判旨在實現刑
    罰權之分配的正義，故法院對有罪被告之科刑，應符合罪刑
    相當之原則，使輕重得宜，罰當其罪，以契合社會之法律感
    情，此所以刑法第57條明定科刑時應審酌一切情狀，尤應注
    意該條所列10款事項以為科刑輕重之標準，並於同法第59條
    賦予法院以裁量權，如認犯罪之情狀可憫恕者，得酌量減輕
    其刑，俾使法院就個案之量刑，能斟酌至當。且考刑法第59
    條立法理由：科刑時原即應依第57條規定審酌一切情狀，尤
    應注意該條各款所列事項，以為量刑標準，本條所謂「犯罪
    之情狀可憫恕」，自係指裁判者審酌第57條各款所列事項以
    及其他一切與犯罪有關之情狀之結果，認其犯罪足堪憫恕者
    而言，即必於審酌一切之犯罪情狀，在客觀上顯然足以引起
    一般同情，認為縱予宣告法定最低刑度猶嫌過重者，始有其
    適用（參照最高法院38年台上字第16號、45年台上字第1165
    號及51年台上字第899號判例意旨）。是法院審酌刑法第59
    條酌減事由時，仍應依刑法第57條科刑事由通盤考量，若認
    犯罪情狀確可憫恕，認科以最低度刑仍嫌過重者，即得酌量
    減輕其刑，二者並非截然可分，不得合併審究。而三人以上
    共同詐欺取財罪，法定刑係1年以上7年以下有期徒刑，得併
    科1百萬元以下罰金，然同為三人以上共同詐欺取財之人，
    其行為動機不一，犯罪情節亦不相同，其法定刑1年以上有
    期徒刑不可謂不重，查本案被告於審理中坦承犯行，參以被
    告年紀尚輕，一時失慮而為本案犯行，且與受有財產損害之
    被害人調解成立並已賠償，足見其對於本案犯行已有悔意並
    積極彌補犯行所造成之損害，而被害人許寶月部分，詐取之
    金融帳戶亦非被告所得，而提款卡尚得重新請領，尚與詐取
    金錢之財產損失有間，本案若未酌減其刑，除有短期自由刑
    之流弊，反不利其復歸社會。綜上，本院因認若科以法定最
    低刑度之刑，仍屬情輕法重，足以引起一般人之同情，顯有
    憫恕之處，況且刑罰僅係維持社會存續發展之必要惡害，運
    用上本應有所節制，以符合「刑罰謙抑性」之要求，爰就被
    告所犯各罪均依刑法第59條之規定酌減其刑。
四、沒收部分
    按犯罪所得，屬於犯罪行為人者，沒收之；沒收，於全部或
    一部不能沒收或不宜執行沒收時，追徵其價額，刑法第38條
    之1第1項前段、第3項分別定有明文。次按，刑法第38條之1
    第5項亦明定：犯罪所得已實際合法發還被害人者，不予宣
    告沒收或追徵。所謂實際合法發還，是指因犯罪而生民事或
    公法請求權已經被實現、履行之情形而言，不以發還扣押物
    予原權利人為限，其他如財產犯罪，行為人已依和解條件履
    行賠償損害之情形，亦屬之。申言之，犯罪所得一旦已實際
    發還或賠償被害人者，法院自無再予宣告沒收或追徵之必要
    （最高法院110年度台上字第1673號刑事判決意旨參照）。
    查被告參與本案犯行，提領1個包裹可得5,000元，8月20日
    當日所領薪水為1萬元，業經被告供承在卷（見本院卷第116
    頁），故其本案犯罪所得為1萬5,000元（計算公式：5,000
    元+1萬元＝1萬5,000元），惟因被告已給付告訴人曾耀霆、
    羅文君、林莉莉3人總計10萬元（計算公式：3萬元+4萬元+3
    萬元＝10萬元），其賠償金額已顯逾其前開犯罪所得，依前
    揭說明，爰就犯罪所得不予宣告沒收。
五、不另為免訴部分
㈠、起訴意旨雖以被告上揭犯行尚同時涉犯組織犯罪防制條例第3
    條第1項後段之參與犯罪組織罪嫌等語。
㈡、按如行為人於參與同一詐欺集團之多次加重詐欺行為，因部
    分犯行發覺在後或偵查階段之先後不同，肇致起訴後分由不
    同之法官審理，為裨益法院審理範圍明確、便於事實認定，
    即應以數案中「最先繫屬於法院之案件」為準，以「該案件
    」中之「首次」加重詐欺犯行與參與犯罪組織罪論以想像競
    合。縱該首次犯行非屬事實上之首次，亦因參與犯罪組織之
    繼續行為，已為該案中之首次犯行所包攝，該參與犯罪組織
    行為之評價已獲滿足，自不再重複於他次詐欺犯行中再次論
    罪，俾免於過度評價及悖於一事不再理原則（最高法院109
    年度台上字第3945號刑事判決意旨參照）。
㈢、查被告前因於110年8月20日至8月23日間依「彌敦道」、「豆
    」、「小安」等人指示收取金融卡、提款而涉犯加重詐欺、
    洗錢等罪嫌，經臺灣新北地方檢察署檢察官提起公訴（110
    年度偵字第33817號）及臺灣臺北地方檢察署檢察官移送併
    辦（110年度偵字第30187號），於110年10月6日繫屬於臺灣
    新北地方法院，復經臺灣新北地方法院於110年12月28日以1
    10年度金訴字第605號判處罪刑（下稱前案），於111年2月1
    5日確定，有臺灣新北地方法院110年度金訴字第605號判決
    書、臺灣高等法院被告前案紀錄表在卷可查。而本案係於11
    1年3月25日繫屬於本院，可見被告在本案繫屬前，已因加入
    同一詐欺集團擔任取簿手、提款車手經提起公訴，而被告如
    涉犯組織犯罪防制條例第3條第1項後段參與組織罪嫌，應與
    其首次即前案所涉加重詐欺犯行具有裁判上一罪關係，且為
    前案判決既判力效力所及，是其上開首次加重詐欺犯行部分
    既業經前案判決確定，且本案係其上開案件參與犯罪組織之
    行為繼續中所為，為避免重複評價，當無從將一參與犯罪組
    織行為割裂再另論一參與犯罪組織罪，此部分本應諭知免訴
    。惟因此部分與被告上開有罪部分，有想像競合犯之裁判上
    一罪關係，爰不另為免訴之諭知。
六、不另為無罪諭知部分
　　起訴意旨雖認被告如附表編號四所為，亦同時涉犯洗錢防制法第14條第1項之洗錢罪嫌等語。惟查被告如附表編號四所為係共同詐取金融帳戶，金融帳戶僅為犯罪所得，尚無構成前開洗錢罪嫌之餘地，起訴意旨容有誤會，爰就此部分不另為無罪之諭知。　　　　　　　　　　　　　　　　
據上論斷，應依刑事訴訟法第273條之1第1項、第299條第1項前
段、第310條之2、第454條第2項，洗錢防制法第14條第1項、第1
6條第2項，刑法第11條前段、第339條之4第1項第2款、第28條、
第55條、第59條、第51條第5款，刑法施行法第1條之1第1項，判
決如主文。
本案經檢察官黃則儒提起公訴，檢察官黃思源到庭執行職務。
中　　華　　民　　國　　111 　年　　10　　月　　21　　日
                    刑事第二十庭法  官    謝欣宓
上正本證明與原本無異。 
如不服本判決應於收受送達後20日內向本院提出上訴書狀，並應
敘述具體理由；其未敘述上訴理由者，應於上訴期間屆滿後20日
內向本院補提理由書（均須按他造當事人之人數附繕本）「切勿
逕送上級法院」。告訴人或被害人如對於本判決不服者，應具備
理由請求檢察官上訴，其上訴期間之計算係以檢察官收受判決正
本之日期為準。因疫情而遲誤不變期間，得向法院聲請回復原狀
。
                                書記官    朱俶伶　
中　　華　　民　　國　　111 　年　　10　　月　　21　　日
附錄本案論罪科刑法條
中華民國刑法第339條之4
犯第339條詐欺罪而有下列情形之一者，處1年以上7年以下有期
徒刑，得併科1百萬元以下罰金：
一、冒用政府機關或公務員名義犯之。
二、三人以上共同犯之。
三、以廣播電視、電子通訊、網際網路或其他媒體等傳播工具，
    對公眾散布而犯之。
前項之未遂犯罰之。
洗錢防制法第14條
有第二條各款所列洗錢行為者，處7年以下有期徒刑，併科新臺
幣5百萬元以下罰金。
前項之未遂犯罰之。
前二項情形，不得科以超過其特定犯罪所定最重本刑之刑。
附表
編號 犯罪事實 罪名及宣告刑 一 起訴書犯罪事實欄一、㈠、附表編號1至3告訴人曾耀霆之部分 李素惠犯三人以上共同詐欺取財罪，處有期徒刑陸月。 二 起訴書犯罪事實欄一、㈠、附表編號4至6告訴人羅文君之部分 李素惠犯三人以上共同詐欺取財罪，處有期徒刑陸月。 三 起訴書犯罪事實欄一、㈠、附表編號7告訴人林莉莉之部分 李素惠犯三人以上共同詐欺取財罪，處有期徒刑陸月。 四 起訴書犯罪事實欄一、㈡告訴人許寶月之部分 李素惠犯三人以上共同詐欺取財罪，處有期徒刑陸月。 
附件：
臺灣臺北地方檢察署檢察官起訴書
                                    110年度偵字第32169號
                                    110年度偵字第36690號
　　被　　　告　李素惠　女　19歲（民國00年0月0日生）
　　　　　　　　　　　　住雲林縣○○鄉○○路00號
　　　　　　　　　　　　居臺北市○○區○○路000巷0弄00號
　　　　　　　　　　　　　2樓
　　　　　　　　　　　　國民身分證統一編號：Z000000000號
上列被告因詐欺等案件，已經偵查終結，認應提起公訴，茲將犯
罪事實及證據並所犯法條分敘如下：
　　　　犯罪事實
一、李素惠自民國110年8月19日起，以通訊軟體TELEGRAM（下稱
    「TELEGRAM」）之暱稱「李寶貝」，加入賴瑞傑即TELEGRAM
    之暱稱「皮皮」、邱瑞祥即TELEGRAM之暱稱「彌敦道」（後
    更改暱稱為「羅曼」）、陳威宇即TELEGRAM之暱稱「豆」及
    其他真實年籍姓名不詳、TELEGRAM之暱稱「小安」等人所組
    之以實施詐術為手段，具有持續性、牟利性之有結構性組織
    之詐欺犯罪集團（下稱本案詐欺集團），擔任取款車手，負
    責提領並轉交贓款之工作，與該詐欺集團成員，共同意圖為
    自己不法之所有，基於三人以上共同犯詐欺取財、洗錢之犯
    意聯絡，分別為以下行為：
（一）本案詐欺集團內真實姓名年籍不詳之成員，先於如附表所示
      之時間，依邱瑞祥之指揮以如附表所示之手法，致如附表
      所示之人陷於錯誤，並將如附表所示之金額匯款至本案詐
      欺集團所指定玉山銀行人頭帳戶000-0000000000000號帳
      戶內後，李素惠即受「小安」之指示，持玉山銀行人頭帳
      戶000-0000000000000號金融卡，於110年8月20日19時56
      分至同日20時2分，在臺北市○○區○○路00號之國泰世華銀
      行提領5次共計新臺幣（下同）10萬元，李素惠則於同日
      獲得本案詐欺集團成員給予報酬1萬5,000元。
（二）先由本案詐騙集團成員於110年9月15日不詳時間在社群平
      台FACEBOOK社團，刊登家庭代工資訊及留有通訊軟體LINE
      （帳號luck898999石小姐）之聯絡訊息，向許寶月佯稱以
      應徵代工工作為由，要求其將其名下之金融卡寄出作為寄
      送材料費及實名制使用，致許寶月陷於錯誤，而於同日18
      時56分許，於臺北市○○區○○○路0號之統一超商港捷門市，
      將其名下之玉山銀行000-0000000000000號及中國信託000
      -000000000000號帳戶之金融卡寄出，並經李素惠於同年
      月17日20時22分，在臺北市○○區○○○路0段00號1樓統一超
      商長城門市收受，李素惠嗣依邱瑞祥指示於同日21時許，
      至臺北市萬華區某間國民小學旁之天橋上交付予本案詐欺
      集團之不詳成員，李素惠則於同日獲得本案詐欺集團成員
      給予報酬5,000元。
（三）李素惠與本案詐欺集團成員乃以此方式製造金流斷點而掩飾
      或隱匿上開共同詐欺犯罪所得之來源或去向。嗣分別經曾耀
      霆、羅文君、林莉莉等於完成匯款後及許寶月接收銀行簡
      訊通知後，驚覺受騙始知上情。
二、案經曾耀霆、羅文君、林莉莉及許寶月等分別訴由臺北市政
    府警察局中正第一分局及中山分局報告偵辦。
　　　　證據並所犯法條
一、證據清單及待證事實：
編號 證據名稱 待證事實 1 被告李素惠於警詢及偵查中之供述 坦承有於犯罪事實欄一(一)之時、地持人頭帳戶提款卡提領款項，獲得1萬5,000元報酬；有於犯罪事實欄一(二)之時、地領取及轉交內有提款卡之包裹，獲得5,000元報酬之事實。 2 告訴人曾耀霆、羅文君、林莉莉及許寶月於警詢時之指訴、內政部警政署反詐騙諮詢專線紀錄表、臺北市政府警察局內湖分局大湖派出所、新北市政府警察局新店分局雙城派出所、臺北市政府警察局文山第一分局木柵派出受理詐騙帳戶通報警示簡便格式表、臺北市政府警察局南港分局南港派出所所受理各類案件紀錄表 告訴人曾耀庭等人遭詐騙之事實。 3 告訴人曾耀霆提供帳戶交易明細影本、告訴人羅文君提供網路跨行轉帳交易紀錄截圖、告訴人林莉莉提供網路跨行轉帳交易紀錄手機翻拍畫面、告訴人許寶月提供本案詐騙集團成員於110年9月15日在社群平台FACEBOOK社團刊登家庭代工資訊及與其以LINE聯絡之紀錄手機翻拍畫面、被告李素惠所持玉山銀行人頭帳戶000-0000000000000號之交易明細 告訴人曾耀庭等人遭詐騙之事實 4 被告李素惠指認犯罪嫌疑人紀錄表、被告李素惠於110年8月20日20時0分許至臺北市○○區○○路00號國泰世華銀行ATM提款之監視器畫面、被告李素惠於110年9月17日20時21分許，至臺北市○○區○○○路0段00號統一超商長城門市領取包裹之監視器畫面 佐證被告之犯罪事實。 

二、核被告李素惠所為，係犯刑法第339條之4第1項第2款之三人
    以上共同犯詐欺取財及洗錢防制法第2條第1、2款、第14條
    第1項一般洗錢及組織犯罪防制條例第3條第1項後段參與犯
    罪組織等罪嫌。被告與賴瑞傑、邱瑞祥、陳威宇及暱稱「小
    安」等人及其等所屬詐欺集團成員間，就上開犯行有犯意聯
    絡及行為分擔，應論以共同正犯。被告係以一行為同時觸犯
    上開罪名，屬想像競合犯，應依刑法第55條前段之規定，從
    一重之刑法第339條之4第1項第2款之三人以上共同犯詐欺取
    財罪處斷。被告因本件詐欺犯行所獲取之犯罪所得，請依刑
    法第38條之1第1項本文規定宣告沒收之，於全部或一部不能
    沒收或不宜執行沒收時，請依同條第3項之規定，追徵其價
    額。
三、依刑事訴訟法第251條第1項提起公訴。
　　此　致
臺灣臺北地方法院
中　　華　　民　　國　 111　　年　　2 　　月　　17　　日
　　　　　　　　　　　　　　　檢  察  官   黃則儒
本件正本證明與原本無異
中　　華　　民　　國　 111　  年　　3 　　月　　22  　日
  　　　　　　　　　　　　    書　記　官   左松丘
附錄本案所犯法條全文　
中華民國刑法第339條之4
犯第 339 條詐欺罪而有下列情形之一者，處 1 年以上 7 年以
下有期徒刑，得併科 1 百萬元以下罰金：
一、冒用政府機關或公務員名義犯之。
二、三人以上共同犯之。
三、以廣播電視、電子通訊、網際網路或其他媒體等傳播工具，
    對公眾散布而犯之。
前項之未遂犯罰之。
洗錢防制法第2條
本法所稱洗錢，指下列行為：
一、意圖掩飾或隱匿特定犯罪所得來源，或使他人逃避刑事追訴
    ，而移轉或變更特定犯罪所得。
二、掩飾或隱匿特定犯罪所得之本質、來源、去向、所在、所有
    權、處分權或其他權益者。
三、收受、持有或使用他人之特定犯罪所得。
洗錢防制法第14條
有第二條各款所列洗錢行為者，處 7 年以下有期徒刑，併科新
臺幣 5 百萬元以下罰金。
前項之未遂犯罰之。
前二項情形，不得科以超過其特定犯罪所定最重本刑之刑。
組織犯罪防制條例第3條
發起、主持、操縱或指揮犯罪組織者，處 3 年以上 10 年以下
有期徒刑，得併科新臺幣 1 億元以下罰金；參與者，處 6 月以
上 5 年以下有期徒刑，得併科新臺幣 1 千萬元以下罰金。但參
與情節輕微者，得減輕或免除其刑。
具公務員或經選舉產生之公職人員之身分，犯前項之罪者，加重
其刑至二分之一。
犯第 1 項之罪者，應於刑之執行前，令入勞動場所，強制工作
，其期間為 3 年。
前項之強制工作，準用刑法第 90 條第 2 項但書、第 3 項及第
98 條第 2 項、第 3 項規定。
以言語、舉動、文字或其他方法，明示或暗示其為犯罪組織之成
員，或與犯罪組織或其成員有關聯，而要求他人為下列行為之一
者，處 3 年以下有期徒刑，得併科新臺幣 3 百萬元以下罰金：
一、出售財產、商業組織之出資或股份或放棄經營權。
二、配合辦理都市更新重建之處理程序。
三、購買商品或支付勞務報酬。
四、履行債務或接受債務協商之內容。
前項犯罪組織，不以現存者為必要。
以第 5 項之行為，使人行無義務之事或妨害其行使權利者，亦
同。
第 5 項、第 7 項之未遂犯罰之。
附表：金額單位（元）
編號 告訴人 匯款日期/ 時間 被害人帳號/ 人頭帳號 匯款金額 詐欺手法   1 曾耀霆 110年8月20日/ 19時28分 000-00000000000000/ 000-000000000000 9,987 告訴人曾耀霆於110年8月20日17時16分許，接獲本案詐欺集團成員佯稱誠品網路書店店家，來電告知所購買書籍交易資訊錯誤，要求告訴人依指示操作ATM轉帳，否則將被扣款1,0860元，致告訴人陷於錯誤而依指示匯款。   2  110年8月20日/ 19時30分 000-00000000000000/ 000-000000000000 9,987    3  110年8月20日/ 19時31分 000-00000000000000/ 000-000000000000 9,987    4 羅文君 110年8月20日/ 19時0分 000-00000000000000/ 000-0000000000000 9,991 告訴人羅文君於110年8月20日17時47分許，接獲本案詐欺集團成員佯稱台糖健康易購網人員，來電告知因網店遭駭客入侵致有訂單遭重複訂購，要求被害人依指示操作網路銀行及ATM轉帳，致被害人陷於錯誤而依指示匯款。   5  110年8月20日/ 19時1分 000-00000000000000/ 000-0000000000000 9,986    6  110年8月20日/ 19時17分 000-00000000000000/ 000-0000000000000 2萬9,985    7 林莉莉 110年8月20日/ 18時43分 000-00000000000000/ 000-0000000000000000 2萬9,987 告訴人林莉莉於110年8月20日16時11分許，接獲本案詐欺集團成員佯稱台糖健康易購網人員，來電告知因網店遭駭客入侵致有訂單遭重複訂購10筆訂單，要求告訴人依指示操作網路銀行及ATM轉帳，致告訴人陷於錯誤而依指示匯款。